【裁判字號】    98,聲再,11
【裁判日期】    980414
【裁判案由】    違反槍砲彈藥刀械管制條例
【裁判全文】
臺灣高等法院高雄分院刑事裁定          98年度聲再字第11號
再審聲請人    甲○○
即受判決人
                      現於臺灣高雄監獄執行中
上列聲請人因違反槍砲彈藥刀械管制條例案件，對於本院96年度
上訴字第2234號中華民國97年2 月13日確定判決（臺灣高雄地方
法院96年度訴字第2870號、臺灣高雄地方法院檢察署96年度偵字
第10292 號），聲請再審，本院裁定如下：
    主  文
再審之聲請駁回。
    理  由
一、本件聲請再審意旨略稱：經確定之有罪判決，如就足生影響
    於判決之重要證據漏未審酌者，亦得為受判決人之利益，聲
    請再審。刑事訴訟法第421 條定有明文。本件槍枝之鑑定係
    採性能檢測法檢測之，然同種型號及材質之二把左輪模型槍
    ，並未經實際試射，只憑性能檢測時所得之數據分別判斷為
    138及23 焦耳，殺傷力鑑定結果過於懸殊，實有違經驗法則
    。又無殺傷力的子彈，實際試射時，卻可讓該發射之槍枝，
    產生槍管爆裂現象，則該槍枝是否具有發射子彈而具有殺傷
    力，尚非無疑。再者，被告依判決書所載，申請有試射記錄
    之鑑定報告即第0000000000號鑑定書，以便與第0000000000
    號槍枝鑑定報告作交叉比對，然經檢察署回覆表示並無第00
    00000000號鑑定書之存在，故原判決對前揭重要證據漏未審
    酌，聲請人為此依法聲請再審云云。
二、按經第二審確定之有罪判決，如就足生影響於判決之重要證
    據漏未審酌者，依刑事訴訟法第421 條規定，固得為受判決
    人之利益聲請再審，但以不得上訴於第三審法院之案件為限
    。如為得上訴於第三審法院之案件，即不得以此理由聲請再
    審，否則，其聲請應屬不合法，而非無理由（最高法院74年
    台抗字521號裁定參照）。
三、本件聲請人甲○○所犯未經許可持有可發射子彈具有殺傷力
    之改造手槍罪，係得上訴於第三審法院之案件，而聲請人主
    張原確定判決就足生影響於判決之證據漏未審酌，聲請再審
    ，依前揭說明，聲請人聲請再審之程序顯屬違背規定，應予
    駁回。另扣案槍枝及子彈，經送內政部警政署刑事警察局鑑
    定，以性能檢驗法及動能測試法測試結果，足以穿入人體皮
    肉層，應有殺傷力，此有內政部警政署刑事警察局96年5 月
    10日刑鑑字第0000000000號槍彈鑑定書附卷可資佐證（見偵
    卷第154 至156 頁），並無臺灣高雄地方法院96年度訴字第
    2870號刑事判決書所載之0000000000號槍彈鑑定書存在，併
    予敘明。
據上論結，應依刑事訴訟法第433條，裁定如主文。
中    華    民    國    98    年    4     月    14    日
                  刑事第三庭    審判長法  官   周賢銳
                                      法  官   施柏宏
                                      法  官   黃憲文
以上正本證明與原本無異。
如不服本裁定應於送達後5 日內向本院提出抗告狀。
中    華    民    國    98    年    4     月    14    日
                                      書記官   施耀程


司法院資訊處製作；財團法人民間司法改革基金會備份。
